【裁判字號】    94,訴,4280
【裁判日期】    950329
【裁判案由】    毒品危害防制條例
【裁判全文】
臺灣高雄地方法院刑事判決              94年度訴字第4280號
    公  訴  人  臺灣高雄地方法院檢察署檢察官
    被      告  乙○○
上列被告因毒品危害防制條例案件，經檢察官提起公訴（94年度
毒偵字第9295號），被告經訊問後為有罪之陳述，本院合議庭裁
定由受命法官獨任進行簡式審判程序，並判決如下：
    主  文
乙○○連續施用第一級毒品，累犯，處有期徒刑壹年，扣案海洛
因壹包（淨重零點零公克，另含沾有海洛因殘渣之包裝袋重零
點貳貳公克）沒收銷燬之。
    事實及理由
一、本件被告乙○○所犯係死刑、無期徒刑、最輕本刑為3 年以
    上有期徒刑以外之罪，其於準備程序中就被訴事實為有罪之
    陳述，經審判長告知簡式審判程序之旨，並聽取公訴人及被
    告之意見後，本院合議庭認宜進行簡式審判程序，依刑事訴
    訟法第273 條之1 第1 項規定，合議裁定由受命法官獨任進
    行簡式審判程序，合先敘明。
二、乙○○曾於民國83年間因肅清煙毒條例案件，分別經本院判
    決處有期徒刑4 年、3 年6 月確定，甫於93年1 月30日因縮
    短刑期執畢出監。另因施用毒品案件，經本院裁定送強制戒
    治，於91年10月19日停止戒治釋放出監。詎仍不知悔改，未
    戒除毒癮，明知海洛因為毒品危害防制條例第2 條第2 項第
    1 款明定之第一級毒品，不得施用或持有，仍於前述強制戒
    治執行完畢釋放後5 年內，復基於施用第一級毒品之概括犯
    意，連續自94年3 月初起至94年10月20日23時，在高雄市苓
    雅區○○○路243 巷14之2 號住處（下稱本件住處），以將
    海洛因加水稀釋以針筒注射方式，約2 、3 天施用1 次之頻
    率，連續施用第一級毒品多次。嗣於94年10月21日15時10分
    許，在高雄市苓雅區○○○路243 巷口為警查獲，並扣得乙
    ○○所有海洛因1 包（淨重0.03公克，另含沾有海洛因殘渣
    之包裝袋重0.22公克），且經乙○○同意採尿送驗始知上情
    。案經高雄縣政府警察局鳳山分局報告臺灣高雄地方法院檢
    察署檢察官偵查起訴。
三、本件證據部分除補充：「法務部調查局鑑定通知書1 紙」、
    「被告於本院準備程序及審判程序中之陳述」外，餘均引用
    檢察官起訴書所載（如附件）。訊據被告對上揭事實坦承不
    諱，且其為警查獲時所採取之尿液，經送請臺灣檢驗科技股
    份有限公司檢驗結果，呈嗎啡陽性反應，此有該公司94年11
    月9 日濫用藥物尿液檢驗報告書、姓名對照表各1 紙附卷可
    查（見94年度毒偵字第9295號卷第36、37頁）。而扣案之海
    洛因1 包，經送請法務部調查局鑑定，證實為第一級毒品海
    洛因無訛（淨重0.03公克，另含沾有海洛因殘渣之包裝袋重
    0.22公克），此有該局95年1 月24日調科壹字第220022010
    號鑑定通知書在卷可查（見本院卷）。此外，復有扣押物品
    清單2 紙分別附於94年度毒偵字第9295號卷第29、32頁可憑
    ，足認被告之自白與事實相符，本件事證明確，被告施用第
    一級毒品海洛因之事實，堪以認定。被告曾因施用毒品案件
    ，經本院裁定送強制戒治，於91年10月19日停止戒治釋放出
    監，其於強制戒治期滿後5 年內再犯本案施用毒品罪，應依
    法論科。
四、按海洛因為毒品危害防制條例第2 條第2 項第1 款所明定之
    第一級毒品，核被告所為，其施用海洛因之犯行，係犯同條
    例第10條第1 項之施用第一級毒品罪。被告持有海洛因及後
    進而施用，其持有之低度行為，應為施用之高度行為吸收，
    不另論罪。被告多次施用第一級毒品海洛因，時間緊接，犯
    罪方法相近，且觸犯構成要件相同之罪名，為連續犯，應依
    刑法第56條之規定論以1 罪，並加重其刑。被告前因肅清煙
    毒條例案件，分別經本院判決處有期徒刑4 年、3 年6 月確
    定，甫於93年1 月30日因縮短刑期執畢出監，此有臺灣高等
    法院被告前案記錄表1 件在卷可查，其受有期徒刑執行完畢
    後，5 年以內再犯本案有期徒刑以上之罪，為累犯，應依刑
    法第47條規定，遞予加重其刑。審酌被告前因施用毒品案件
    ，經強制戒治後，仍未能徹底戒絕毒品，再度施用毒品，顯
    見其無戒毒悔改之意，惟念其施用毒品，僅戕害一己之身體
    健康，所為尚未害及他人，及其施用之頻率甚繁，及犯後坦
    承犯行態度良好等一切情狀，量處如主文所示之刑，以資懲
    儆。
五、扣案之第一級毒品海洛因1 包（淨重0.03公克，另含沾有海
    洛因殘渣之包裝袋重0.22公克），經鑑定確屬第一級毒品海
    洛因無訛，已如前述，而沾有海洛因殘渣之之包裝袋1 袋，
    因已難與海洛因析離，自應視為海洛因之一部分，爰依毒品
    危害防制條例第18條第1 項前段規定宣告沒收銷燬之。
據上論斷，應依刑事訴訟法第273 條之1 第1 項、第299 條第1
項前段、第310 條之2 、第454 條第2 項，毒品危害防制條例第
10條第1 項、第18條第1 項前段，刑法第11條、第56條、第47條
，判決如主文。
本案經檢察官甲○○到庭執行職務。
中    華    民    國    95    年    3     月    29    日
                  刑事第二庭    法  官  何佩陵
以上正本證明與原本無異。
如不服本判決，應於判決送達後10日內，向本院提出上訴狀。
中    華    民    國    95    年    3     月    29    日
                                書記官  張家瑜
附錄法條
毒品危害防制條例第10條第1 項
施用第一級毒品者，處6 月以上 5 年以下有期徒刑。


司法院資訊處製作；財團法人民間司法改革基金會備份。
